# 是否仍存在重大影响的判定

提问人：tony868lamy 时间：2011-01-22 14:56:49
股权出售完成后，是否仍具有重大影响?
案例：某集团A 于 2010 年 8 月出售旗下一家非全资子公司B部分股权（如：40%），并且同时丧失控制权（ 9 月 1 日管理权移交，董事会重组）。股权转让价款分为两部分，一部分转让款将在股权转让手续完成时支付；另一部分则需要视B公司在对赌期间完成的经营利润指标情况确定。
此次B公司股权转让完成后A集团剩余持有B公司的股权比例为15%（另一新股东为70%）。假设A集团无意继续涉入B公司生产经营决策，但在管理权移交之日起的一年内（*对赌期间自 9 月 1 日起至下年的 8 月底），在B公司董事会仍有一票表决权，且仍留有一定的管理者代表（如：财务副总监、财务人员）在B公司任职，以确保B公司过渡期的稳定，以及顺利收回原对B公司的关联债权、B公司在出让以前的留存收益约定由原股东（A集团）分享的部分。 通过以上内容，可以看出A集团的利益与对赌期内B公司的经营情况相关，A集团对B公司仍存在一定的监控或影响力。因此，母公司层面目前是否按照具有重大影响的股权投资对剩余股权（15%）进行权益法核算（成本法转换权益法处理）？ 对赌期过后，A集团原派出的在B公司任职的相关人员要不选择撤回A集团，要不自动与A集团脱离人事关系（或在B公司留用），如此一来是否认定为不具有重大影响的股权投资？ 备注： 1 ）受让方要求签订对赌协议的考虑：一方面确保新收购公司的过渡期稳定，另一方面也考虑受让双方利益（*平衡B公司未来经营效益不确定性所带来的股权交易风险）。 2 ）目前仍然保留15%股权的原因：希望保持与该B公司的商业联系，未来可能需要利用该贸易企业的渠道分销A集团自产的商品。
[ 本帖最后由 tony868lamy 于 2011-1-22 14:59 编辑 ]

回答人：chenyiwei
仅仅根据在被投资企业的董事会中有 1 票表决权是不能确定存在重大影响的，关键是企业持有该董事席位的目的是为了积极参与被投资企业的财务和经营决策，还是更多地为了保护自己在被投资企业中现有的权益不受损害；同时，未来的业务渠道关系是否会导致B公司未来继续对A公司形成重大的依赖。 “对赌期过后，A集团原派出的在B公司任职的相关人员要不选择撤回A集团，要不自动与A集团脱离人事关系（或在B公司留用）”对是否存在重大影响的判断通常是不相关的。